【裁判字號】    92,易,200
【裁判日期】    920415
【裁判案由】    竊盜
【裁判全文】
臺灣桃園地方法院刑事判決                          九十二年度易字第二號
    公  訴  人  臺灣桃園地方法院檢察署檢察官
    被      告  乙○○
右列被告因竊盜案件，經檢察官提起公訴（九十一年度偵字第二二一五二號），本院
判決如左：
    主  文
乙○○踰越牆垣竊盜，處有期徒刑壹年貳月。
    事  實
一、乙○○前於民國（下同）八十八年間因竊盜案件，經本院判處有期徒刑二月，並
    諭知緩刑三年確定（按緩刑至九十一年八月十二日始行期滿，非累犯），竟仍不
    知悛悔，利用其於九十一年四月間負責仲介出售桃園縣龍潭鄉○○路三四七巷三
    三弄二十號房地而取得上開房屋大門鑰匙之機會，即基於為自己不法所有之意圖
    ，於九十一年四月十一日十五時許（起訴書誤載為十八時三十分許），持上開鑰
    匙進入上開房屋到四樓頂樓後，踰越上開房屋與隔鄰即甲○○所有同路段二十二
    號房屋四樓頂樓間之一公尺高牆垣後，再打開落地窗後進入甲○○上開房屋三樓
    房間內（惟無故侵入住宅部分犯行，未據告訴）徒手竊得甲○○所有鑽戒三枚、
    一克拉鑽石乙顆、黑珍珠戒指乙枚、鑽石項鍊乙條、鑲鑽項鍊乙條及女用白金錶
    帶乙條（總價值合計約新台幣二十九萬元）。嗣經甲○○於同日十八時三十分許
    返回其上開住處後，始行發覺上情，並報警在上開落地窗上採得乙○○所遺留指
    紋乙枚，經送請比對始行查悉上情。
二、案經桃園縣警察局平鎮分局報請臺灣桃園地方法院檢察署檢察官偵查起訴。
    理  由
一、右揭事實業據被告乙○○於本院審理時坦承不諱，核與被害人甲○○於警訊中指
    訴之情節相符，復有上開現場照片四紙、現場所採得被告指紋照片二紙及其內政
    部警政署刑事警察局進行指紋比對之九十一年七月三十日刑紋字第０９１０１０
    １３６０號鑑驗書乙份，在卷可稽，足堪認定。被告犯行已臻明確，應予依法論
    科。
二、核被告所為，係犯刑法第三百二十一條第一項第二款之踰越牆垣竊盜罪（起訴書
    誤載為同條第一項第一款之條文）。公訴人以被告所為係犯刑法第三百二十一條
    第一款之罪嫌云云，無非僅以被害人甲○○係於九十一年四月十一日十八時三十
    分許返回其上開住處發覺遭人行竊乙情，為其僅有之論據，惟被告不僅於本院審
    理時辯稱其係於下午三、四點左右前往行竊等語，且被害人甲○○於九十一年四
    月十一日十八時三十分許返回其上開住處時，亦係發覺「遭人行竊」乙節，亦非
    當場目睹「遭被告行竊」乙情，則被害人甲○○自發覺其上開住處遭人行竊時，
    距被告當天前往被害人甲○○上開住處內行竊時，其間相隔應有相當之時間，是
    僅憑被害人甲○○於九十一年四月十一日十八時三十分許發覺其上開住處遭人行
    竊乙情，自不足為認定被告即係於上開同一時間行竊上開財物之依據，公訴人此
    部分所認，容有誤會，合先敘明。爰審酌被告前曾因竊盜案件，經本院判處有期
    徒刑二月，並諭知緩刑三年確定，竟仍不知悛悔，復於緩刑期內再犯上開加重竊
    盜之犯罪，不僅損及被害人甲○○之權益，更嚴重破壞社會安全及被告犯罪後已
    與被害人甲○○達成訴訟外之民事和解，此有被告所提出和解書乙份可佐等一切
    情狀，量處如主文所示之刑，以資儆懲。
據上論斷，應依刑事訴訟法第二百九十九條第一項前段，刑法第三百二十一條第一項
第二款，判決如主文。
本案經檢察官黃俊華到庭執行職務。
中      華      民      國      九十二      年    四    月    十五    日
                          臺灣桃園地方法院刑事第四庭
                                 法  官  林 晏 鵬
右正本證明與原本無異。
如不服本判決，應於判決送達後十日內向本院提出上訴狀( 應附繕本 )，上訴於
臺灣高等法院。
                                    書記官   陳青瑜
中      華       民     國      九十二      年     四   月    十五    日
附錄法條：刑法第三百二十一條
中華民國刑法第三百二十一條
犯竊盜罪而有左列情形之一者，處六月以上、五年以下有期徒刑：
一  於夜間侵入住宅或有人居住之建築物、船艦或隱匿其內而犯之者。
二  毀越門扇、牆垣或其他安全設備而犯之者。
三  攜帶兇器而犯之者。
四  結夥三人以上而犯之者。
五  乘火災、水災或其他災害之際而犯之者。
六  在車站或埠頭而犯之者。
前項之未遂犯罰之。


司法院資訊處製作；財團法人民間司法改革基金會備份。
